【裁判字號】    94,訴,1938
【裁判日期】    950222
【裁判案由】    毒品危害防制條例
【裁判全文】
臺灣桃園地方法院刑事判決              94年度訴字第1938號
公  訴  人  臺灣桃園地方法院檢察署檢察官
被      告  甲○○
                    （另案在臺灣桃園監獄執行）
指定辯護人  本院公設辯護人楊晴翔
上列被告因違反毒品危害防制條例案件，經檢察官提起公訴（94
年度毒偵字第3321號）及移送併案審理（94年毒偵字第5763號）
，被告於準備程序進行中為有罪之陳述，經本院合議庭裁定由受
命法官獨任進行簡式審判程序後，檢察官聲請改依協商程序而為
判決，本院判決如下：
    主  文
甲○○連續施用第一級毒品，累犯，處有期徒刑捌月，扣案第一
級毒品海洛因貳包（驗餘淨重共計肆點公克）、含第一級毒
品海洛因成分香菸壹支、含第一級毒品海洛因殘渣（量微無法析
離秤重）塑膠袋伍個，均沒收銷燬之；注射針筒拾壹支、酒精燈
壹個、塑膠止血條壹條，均沒收。又連續施用第二級毒品，累犯
，處有期徒刑陸月，扣案第二級毒品安非他命壹包（驗餘淨重貳
點伍壹柒捌公克）、含第二級毒品安非他命殘渣（量微無法析離
秤重）塑膠袋捌個，均沒收銷燬之；吸食器壹組沒收。應執行有
期徒刑壹年，扣案第一級毒品海洛因貳包（驗餘淨重共計肆點
公克）、含第一級毒品海洛因成分香菸壹支、含第一級毒品海
洛因殘渣（量微無法析離秤重）塑膠袋伍個、第二級毒品安非他
命壹包（驗餘淨重貳點伍壹柒捌公克）、含第二級毒品安非他命
殘渣（量微無法析離秤重）塑膠袋捌個，均沒收銷燬之；注射針
筒拾壹支、酒精燈壹個、塑膠止血條壹條、吸食器壹組，均沒收
。
    事實及理由
一、犯罪事實：
    甲○○前曾於民國89年間因施用毒品案件，經本院依聲請於
    89 年4月1 日，以89年度毒聲字第2481號裁定送觀察、勒戒
    後，認有繼續施用毒品傾向，本院再依聲請於89年4 月27日
    ，以89年度毒聲字第3044號裁定令入戒治處所施以強制戒治
    一年，並於89年10月6 日，以89年度毒聲字第6384號裁定停
    止戒治並交付保護管束，嗣經本院於89年12月28日，以89年
    度毒聲字第7958號裁定撤銷停止戒治，再令入戒治處所施以
    強制戒治，於90年9 月1 日執行完畢，由臺灣桃園地方法院
    檢察署檢察官於91年1 月22日，以91年度戒偵字第51號為不
    起訴處分確定；又於91年間因施用毒品案件，經本院依聲請
    於91年8 月16日，以91年毒偵字第2422號裁定令入戒治處所
    施以強制戒治一年，並於92年8 月15日執行完畢，並經臺灣
    桃園地方法院檢察署檢察官就施用毒品部分聲請簡易判決處
    刑，本院於92年1 月13日以91年桃簡字第1284號判決判處有
    期徒刑4 月確定；再於91年間因偽造文書案件，經本院於92
    年4 月21日以92年桃簡字第217 號判決判處有期徒刑2 月確
    定，上開2 罪接續執行，於93年2 月15日縮刑期滿執行完畢
    。詎甲○○猶未戒除毒癮，於前次強制戒治執行完畢後5 年
    內，復基於概括犯意，於94年4 月間起至95年1 月17日某時
    止，在桃園縣八德市○○街56巷4 弄10號2 樓住處，連續非
    法施用第一級毒品海洛因多次；又另行起意，基於概括犯意
    ，於同一期間，在同一處所，連續非法施用第二級毒品安非
    他命多次。嗣先於94年6 月6 日17時30分許，在上揭住處為
    警查獲，並扣得第一級毒品海洛因2 包（驗餘淨重共計4.33
    公克）、第二級毒品安非他命1 包（驗餘淨重2.5178公克）
    ，及供施用第一級毒品海洛因用之注射針筒4 支、酒精燈1
    個、塑膠止血條1 條；另於94年9 月14日12時30分許，在上
    開住處為警查獲，並扣得含第一級毒品海洛因成分香菸1 支
    、含第一級毒品海洛因殘渣（量微無法析離秤重）塑膠袋5
    個、含第二級毒品安非他命殘渣（量微無法析離秤重）塑膠
    袋8 個，及其所有且供施用第一級毒品海洛因用之注射針筒
    7 支、供施用第二級毒品安非他命用之吸食器1 組。案經桃
    園縣政府警察局八德分局報請臺灣桃園地方法院檢察署檢察
    官偵查起訴及移送併案審理。
二、證據：
  （一）被告甲○○於本院行準備程序時自白（見本院95年2 月
        8 日準備程序筆錄）。
  （二）臺灣尖端先進生技醫藥股份有限公司濫用藥物檢驗報告
        2 份、
  （三）法務部調查局鑑定通知書及憲兵司令部刑事鑑識中心鑑
        驗通知書各1 份。
  （四）扣案第一級毒品海洛因2 包（驗餘淨重共計4.33公克）
        、第二級毒品安非他命1 包（驗餘淨重2.5178公克）、
        含第一級毒品海洛因成分香菸1 支、含第一級毒品海洛
        因殘渣（量微無法析離秤重）塑膠袋5 個、含第二級毒
        品安非他命殘渣（量微無法析離秤重）塑膠袋8 個、注
        射針筒11支、酒精燈1 個、塑膠止血條1 條及吸食器1
        組。
  （五）臺灣高等法院被告全國前案紀錄表1 份、法務部全國檢
        察官線上查詢刑案人犯在監所最新資料報表1 份。
三、本件經檢察官與被告於審判外達成協商之合意且被告已認罪
    ，其合意內容為：被告願受科刑範圍為施用第一級毒品部分
    為有期徒刑8月，第二級毒品安非他命為有期徒刑6 月，應
    執行有期徒刑1年。經查，上開協商合意並無刑事訴訟法第
    455 條之4 第1 項所列情形之一，檢察官聲請改依協商程序
    而為判決，本院爰不經言詞辯論，於協商合意範圍內為協商
    判決，合予敘明。
四、應適用之法條：刑事訴訟法第273 條之1 第1 項、第455 條
    之2 第1 項、第455 條之4 第2 項、第455 條之8 、第454
    條第2 項，毒品危害防制條例第10條第1 項、第2 項、第18
    條第1 項前段，刑法第11條、第56條、第47條、第51條第5
    款、第38條第1 項第2 款。
五、本判決除有刑事訴訟法第455 條之4 第1 項第1 款、第2 款
    、第4 款、第6 款、第7 款所定情形之一，或違反同條第2
    項規定者外，不得上訴。
六、如有前述例外得上訴之情形，又不服本件判決，得自收受判
    決送達之日起10日內，向本院提出上訴書狀，上訴於第二審
    法院。
中    華    民    國    95    年    2    月    22     日
                  臺灣桃園地方法院刑事第七庭
                        法  官  賴淑美
以上正本證明與原本無異。
                        書記官  陳育君
中    華    民    國    95    年    2    月    22     日
附錄本案論罪科刑法條：
毒品危害防制條例第10條
施用第一級毒品者，處 6 月以上 5 年以下有期徒刑。
施用第二級毒品者，處 3 年以下有期徒刑。


司法院資訊處製作；財團法人民間司法改革基金會備份。
